【裁判字號】    95,訴,3450
【裁判日期】    951128
【裁判案由】    毒品危害防制條例
【裁判全文】
臺灣高雄地方法院刑事判決              95年度訴字第3450號
公  訴  人  臺灣高雄地方法院檢察署檢察官
被      告  甲○○
                    （另案
上列被告因違反毒品危害防制條例案件，經檢察官提起公訴（95
年度毒偵字第6880號），本院依簡式審判程序，判決如下：
    主  文
甲○○施用第一級毒品，累犯，處有期徒刑捌月。扣案第一級毒
品海洛因貳包（合計淨重零點貳伍公克，空包裝重合計零點柒捌
公克，含包裝袋貳只），沒收銷燬之。又施用第二級毒品，累犯
，處有期徒刑參月。應執行有期徒刑拾月。扣案第一級毒品海洛
因貳包（合計淨重零點貳伍公克，空包裝重零點柒捌公克，含包
裝袋貳只），沒收銷燬之。
    事  實
一、甲○○前於民國93年間因竊盜案件，經本院以93年度簡字第
    4424號判處有期徒刑3 月確定，於94年8 月2 日執行完畢，
    翌日出監。又於94年間因施用毒品案件，經本院以94年度毒
    聲字第869 號裁定送觀察、勒戒後，因認無繼續施用毒品傾
    向，於94年5 月3 日執行完畢釋放，並由臺灣高雄地方法院
    檢察署檢察官以94年度毒偵字第2812號案件為不起訴之處分
    確定。惟其未能警惕及戒絕毒癮，於上開觀察、勒戒執行完
    畢釋放後之5 年內，又分別基於施用第一級毒品海洛因及施
    用第二級毒品甲基安非他命之犯意，分別自95年7 月2 日起
    至同年7 月18日前1 、2 日某時止，在其位於高雄縣大寮鄉
    ○○村○○路57號住處等處，以注射之方式，每天施用海洛
    因1 次；於95年7 月18日晚上11時45分許前1 、2 日之某時
    ，在同上住處，以將甲基安非他命置於玻璃球內點火燒烤之
    方式，施用甲基安非他命1 次。嗣於同日晚上9 時45分許，
    甲○○騎乘機車行經高雄縣大寮鄉○○路○ 段與潮寮路口，
    因未戴安全帽及騎乘未懸掛車牌之機車而遭警攔檢盤查，當
    場在其左褲袋查獲所持有之第一級毒品海洛因2 小包（合計
    淨重0.25公克，空包裝重合計0.78公克）。
二、案經高雄縣政府警察局林園分局報告臺灣高雄地方法院檢察
    署檢察官偵查起訴。
    理  由
一、本件被告甲○○所犯係死刑、無期徒刑、最輕本刑為3 年以
    上有期徒刑以外之罪，其於本院準備程序中就被訴事實為有
    罪之陳述，經告知簡式審判程序之旨，並聽取公訴人及被告
    之意見後，合議庭裁定由受命法官獨任進行簡式審判程序。
二、上開犯罪事實，業經被告於本院審理中自白不諱，且被告於
    上開時、地為警查獲後，經提供乾淨空瓶由其親自排放尿液
    並在其面前封緘送驗結果，呈嗎啡及甲基安非他命陽性反應
    ，此有高雄縣政府警察局林園分局查獲毒品案件嫌疑人代號
    與真實姓名對照表（代號：林偵0217號）、臺灣檢驗科技股
    份有限公司95年8 月2 日濫用藥物尿液檢驗報告各1 紙附卷
    可憑，而扣得之白粉2 包經送法務部調查局鑑定結果，均含
    第一級毒品海洛因成分（合計淨重0.25公克，空包裝重合計
    0.78公克），此有高雄縣政府警察局林園分局昭明派出所搜
    索扣押筆錄、扣押物品目錄表及法務部調查局調科壹字第22
    002396200 號鑑定通知書各1 紙在卷可稽，堪認被告之自白
    與事實相符。被告前因施用毒品案件，業經觀察、勒戒執行
    完畢釋放，並經檢察官為不起訴之處分確定，已詳如事實欄
    所載，此有臺灣高等法院被告前案紀錄表1 份在卷可查，其
    於觀察、勒戒執行完畢釋放後5 年內，再犯本件施用毒品之
    罪，事證明確，犯行堪以認定，自應依法論科。
三、查海洛因為毒品危害防制條例第2 條第2 項第1 、2 款所定
    之第一級及第二級毒品，均不得施用、持有。核被告所為，
    係犯同條例第10條第1 項之施用第一級毒品罪及同條第2 項
    之施用第二級毒品罪。被告持有海洛因及甲基安非他命進而
    施用，其持有之低度行為均應為施用之高度行為所吸收，不
    另論罪。被告所犯2 罪，犯意各別，行為互殊，應予分論併
    罰。又被告如事實欄所載有期徒刑執行完畢之前科紀錄，有
    卷附臺灣高等法院被告前案紀錄表1 份可按，其於有期徒刑
    執行完畢釋放後5 年內，再故意犯本件最重法定本刑為有期
    徒刑以上之罪，為累犯，所犯2 罪均應依刑法第47條第1 項
    之規定，加重其刑。被告於上開時間內，以每日1 次之頻率
    施用海洛因毒品部分，其時間、場所均極為緊密，顯係基於
    單一犯意接續而為，應僅論以包括一罪。
四、本院審酌被告於業經戒癮治療，又再度違犯，顯見其未能戒
    斷施用毒品惡習，改過意志不堅，自應予相當程度之刑事責
    難；惟另考量被告施用毒品係自傷行為，並未直接危及他人
    ，反社會危險性應屬較低，且犯罪後已坦承犯行，態度尚佳
    ，又95年7 月1 日刑法部分條文修正公布施行後，業已刪除
    第56條連續犯之規定，被告於修法前因連續施用第一級毒品
    及第二級毒品，甫於95年8 月24日經本院以95年度訴字第70
    9 號分別判處有期徒刑1 年4 月及7 月，定應執行有期徒刑
    1 年10月，及斟酌其犯罪動機、目的等一切情狀，各量處如
    主文所示之刑，並定其應執行之刑。扣案白粉2 包均含第一
    級毒品海洛因成分（合計淨重0.25公克，空包裝重合計0.78
    公克），業如上述，應不問屬於犯人與否，依毒品危害防制
    條例第18條第1 項前段，宣告沒收銷燬之。該包裝袋2 只直
    接用以包覆毒品，必有毒品沾染附著，衡情已難與所沾覆之
    毒品絕對析離，如以高科技方法勉予析離秤重，亦乏實益，
    是宜整體視之為毒品，一併宣告沒收銷燬，至鑑驗耗用之毒
    品因已滅失，自無庸宣告沒收銷燬，附此敘明。
據上論斷，應依刑事訴訟法第273 條之1 第1 項、第299 條第1
項前段，毒品危害防制條例第10條第1 、2 項、第18條第1 項前
段，刑法第11條、第47條第1 項、第51條第5 款，判決如主文。
本案經檢察官乙○○到庭執行職務。
中    華    民    國    95    年    11    月    28    日
                  鳳山刑事第二庭    法  官  李嘉益
以上正本證明與原本無異。
如不服本判決，應於收受送達後10日內向本院提出上訴書狀。
中    華    民    國    95    年    11    月    28    日
                                    書記官  郭南宏
附錄本案論罪科刑法條：
毒品危害防制條例第10條
施用第一級毒品者，處六月以上五年以下有期徒刑。
施用第二級毒品者，處三年以下有期徒刑。


司法院資訊處製作；財團法人民間司法改革基金會備份。
